【裁判字號】    95,智上,1
【裁判日期】    950410
【裁判案由】    損害賠償
【裁判全文】
臺灣高等法院臺中分院民事裁定  95年度智上字第1號
聲   請   人  祥力金屬工業股份有限公司
兼法定代理人  甲○○
前列二人共同
訴  訟代理人  楊祺雄律師
              賴麗春律師
相   對   人  成功座墊企業有限公司
法  定代理人  丙○○
訴  訟代理人  乙○○
上列聲請人因與相對人間損害賠償事件，聲請裁定停止訴訟程序
，本院裁定如下：
    主  文
聲請駁回。
聲請訴訟費用由聲請人負擔。
    理  由
一、本件聲請意旨略以：按民事或刑事訴訟之裁判，以行政處分
    是否無效或違法為據者，應依行政爭訟程序確定之；前項行
    政爭訟程序已經開始者，於其程序確定前，民事或刑事法院
    應停止其審判程序。行政訴訟法第12條著有明文。相對人註
    冊第895907號「Pure Gel」商標遭評定無效在即，本件自應
    停止訴訟。聲請人前向經濟部智慧財產局申請評定相對人之
    商標專用權，雖經該局駁回，但經聲請人訴願後，已由經濟
    部訴願委員會於民國93年6月14日撤銷原處分，並命原處分
    機關另為適法處分，則在該案評定確定前，依行政訴訟法第
    12條規定，自應停止本件訴訟程序等語。
二、按民事或刑事訴訟之裁判，以行政處分是否無效或違法為據
    者，應依行政爭訟程序確定之。前項行政爭訟程序已經開始
    者，於其程序確定前，民事或刑事法院應停止其審判程序，
    固為87年10月28日公布之行政訴訟法第12條所明定，然該條
    規定係為避免不同法院裁判結果互相牴觸之情形發生，如前
    項行政處分之尚未繫屬行政法院審理，自無該條規定之適用
    。又有關商標權相關之程序所為規範，如商標法別有規定，
    基於特別法優於普通法之原則，自應優先適用商標法之規定
    。而在商標評定程序進行中，凡有提出關於商標權之民事或
    刑事訴訟者，得於評定確定前，停止其訴訟程序之進行，此
    為92年5月28日日修正公布之商標法第56條準用同法第49條
    定有明文。故於商標專用權之民事訴訟繫屬後，始申請評定
    該商標專用權者，應無該條規定之適用（最高法院91年度台
    抗字第745號裁定參照）。
三、經查，相對人於92年7月23日即於刑事訴訟程序附帶提起本
    件損害賠償之民事訴訟，此有起訴狀上之原法院收文章可參
    ，而聲請人於92年8月28日始向經濟部智慧財產局申請評定
    相對人之商標專用權，復有該局94年6月28日（94）智０九
    四字第09480254210號函附原審卷足佐，顯見本件商標專用
    權之民事訴訟繫屬後，聲請人始申請評定，已有未合；又相
    對人係主張聲請人分別侵害相對人第00000000號「Pure Gel
    」商標及第000000000號勾形標章圖樣之商標、標章專用權
    ，而聲請人僅就第00000000號「Pure Gel」商標，對之申請
    評定，而不包含勾形標章圖樣，有經濟部訴願決定書影本附
    原審卷（見原審卷第287頁）及原法院92年度自字第26號刑
    事判決在卷可稽，自無行政訴訟法第12條規定之適用，是聲
    請人聲請停止本件訴訟程序之進行，於法不合，應予駁回。
四、爰裁定如主文。
中    華    民    國    95    年    4     月    10    日
                    民事第六庭審判長法  官  林陳松
                                    法  官  鄭金龍
                                    法  官  王重吉
以上正本係照原本作成。
不得抗告。
                                    書記官  紀美鈺
中    華    民    國    95    年    4     月    10    日
                                                      Ｂ


司法院資訊處製作；財團法人民間司法改革基金會備份。
